臺灣士林地方法院交通事件裁定　　　　　　　　　　九十三年度交聲字第二二０號
　　原處分機關　臺北巿交通事件裁決所
　　異　議　人
　　即受處分人　甲○○
右列受處分人因違反道路交通管理處罰條例案件，對於臺北市交通事件裁決所民國九
十三年三月三十日北市裁三字第裁二二─ＡＣＵ三三六二七三號裁決（原處分案號：
台北市政府警察局北市警交大字第ＡＣＵ三三六二七三號）不服，聲明異議，本院裁
定如左：
    主      文
原處分撤銷。
甲○○汽車駕駛人，駕駛汽車有違反道路交通管理處罰條例之行為，經交通勤務警察
制止時，拒絕停車接受稽查而逃逸，處罰鍰新臺幣仟元，並計違規點數壹點。
    理      由
一、按汽車駕駛人，駕駛汽車有違反本條例之行為，經交通勤務警察或依法令執行交
    通稽查任務人員制止時，不聽制止或拒絕停車接受稽查而逃逸者，除按各該條規
    定處罰外，處新臺幣（下同）三千元以上六千元以下罰鍰。又汽車駕駛人，違反
    第六十條第一項之規定者，除依原條款處罰鍰外，並記違規點數一點，道路交通
    管理處罰條例第六十條第一項及第六十三條第一項第一款分別定有明文。
二、原處分意旨略以：異議人即受處分人甲○○所有車號ＢＰＢ─一一六號重型機車
    ，於民國（下同）九十三年二月二十九日晚上八時許，在台北市○○區○○街口
    闖紅燈右轉林森北路，已危害到其他駕駛人行車及自身之安全，執勤員警立即趨
    前鳴笛示意該駕駛人停車受檢，然該駕駛人不服從員警指揮停車受檢逕自駕車加
    速逃逸，當場為員警記下車輛種類及車號等特徵後逕行舉發在案，爰依道路交通
    管理處罰條例第五十三條及第六十三條第一項第三款之規定，裁處罰鍰一千八百
    元並記違規點數三點，且再依同條例第六十條第一項裁處罰鍰三千元等情。
三、異議意旨略以：受處分人於舉發違規時間即九十三年二月二十九日當日根本不在
    台北，何以會經執勤員警舉發，且舉發單位根本沒有提出違規照片，亦未經本人
    簽名於罰單上，以資證明受處分人之違規行為，受處分人認舉發不公，為此對原
    處分聲明異議等語。
四、經查，受處分人甲○○所有車號ＢＰＢ─一一六號重型機車，於九十三年二月二
    十九日晚上八時許，在台北市○○區○○街口闖紅燈右轉林森北路，已危害到其
    他駕駛人行車及自身之安全，執勤員警遂趨前以指揮棒及鳴笛之方式示意該駕駛
    人停車受檢，然該駕駛不服從員警指揮停車受檢逕行駕車加速逃逸，當場為員警
    記下車輛種類及車號等特徵後加以逕行舉發在案，並依道路交通管理處罰條例第
    五十三條、第六十條第一項各裁處罰鍰一千八百元、三千元及第六十三條第一項
    第三款並記違規點數三點等情，有台北市政府警察局北市警交大字第ＡＣＵ三三
    六二七二號、第三三六二七三號舉發違反道路交通管理事件通知單各一紙在卷可
    稽。受處分人雖抗辯如上述，惟證人即舉發警員黃升揮到庭結證稱：我當時在德
    惠街與林森北路交叉路口執行路檢勸務，我是在林森北路上，距離德惠街口約十
    至十五公尺，受處分人紅燈右轉過來，我們用指揮棒及哨子示意要他停車受檢，
    他楞了一下就直接掉頭，我們依循比例原則不願去追他，他立刻就迴轉到對向車
    道，再直行至德惠街口右轉，他迴轉的時候，車尾朝著我們，車牌號碼就被我們
    記下，距離我們約八、九公尺，該部車好像是新車，車牌非常的亮，那天的路燈
    也很亮；我執行路檢勤務有八、九年的經驗；當時只有他一部車紅燈右轉，我記
    得它是銀色的車身，什麼牌子無法判斷；在逕行舉發的過程中，常常會遇到攔檢
    不停的情形，所以我們會特別注意車牌號碼及其他車身的特徵；當時有二人在執
    勤，我記下車號後，馬上用無線電請派出所的同仁核對車身顏色及廠牌等，差不
    多五分鐘之內就完成了開單的程序，我處理完本件才繼續執行路檢勤務等語綦詳
    （參本院九十三年四月二十七日訊問筆錄）。則依證人所述，其在林森北路上距
    離德惠街口約十至十五公尺遠之距離即見受處分人駕駛該重型機車闖紅燈右轉，
    嗣欲攔停該機車，受處分人見狀隨即迴轉到對向車道，再直行至德惠街口右轉揚
    長而去，當時受處分人於迴轉時車尾正朝向員警，則以一般執勤員警之專業訓練
    而言，應已有相當之時間可確認該車之種類及車號等車輛基本特徵，且其所填載
    之車號及種類復與受處分人之車輛特徵恰屬相符，足認證人即執勤員警於右揭時
    地所為違規舉發核與事實相符，應堪採信。受處分人雖辯稱其當時不在現場云云
    ，但未提出相當事證以實其說或供本院調查認定，其空言否認自不足採。
五、另按汽車駕駛人有不服指揮稽查而逃逸之行為，當場不能或不宜攔截製單舉發者
    ，得對汽車所有人逕行舉發處罰；前項逕行舉發，應記明車輛牌照號碼、車型等
    可資辨明之資料，查明汽車所有人姓名或名稱、住址後，製單舉發罰之，道路交
    通管理處罰條例第七條之二第一項第四款及第二項分別定有明文，亦即只須有足
    以辨明違規車輛之資料，即可依法舉發。是本件車輛既有如上所述之違規行為，
    舉發人員或機關自得依車牌及車輛種類等可資辨明之資料逕行舉發而毋須提出採
    證照片，此係法律授權執行交通管理處罰之人員或機關於特定之狀況下所具有之
    權限，受處分人認須有違規照片或必須簽名於罰單上方可舉發云云，亦容有誤會
    而非可取。
六、綜上，原處分機關依舉發單位所具事證，參酌受處分人違規之事實、情節、稽查
    人員處理意見及受處分人之陳述，援引首揭規定及違反道路交通管理事件統一裁
    罰基準表及處理細則第四十三條、第四十四條第一項及第六十一條之規定，裁罰
    受處分人三千元，固無不合，惟原處分機關漏未依同條例第六十三條第一項第一
    款之規定，就受處分人上揭違反第六十條第一項（不服取締而逃逸）之行為，並
    記違規點數一點之部分，則有未洽，受處分人為此聲明異議，雖無理由，然原處
    分既有如上所述之違法，自仍應由本院撤銷原處分並自為裁定之。
據上論斷，應依道路交通案件處理辦法第二十條，裁定如主文。
中      華      民      國    九十三    年      九      月    　三十  　日
                                  臺灣士林地方法院交通法庭
                                      法  官  朱  光  仁
右正本證明與原本無異。
如不服本裁定，應於送達後五日內，向本院提出抗告狀。
                                      書記官  劉  政  惠
中      華      民      國    九十三    年      九      月    　三十  　日
